臺灣高雄地方法院鳳山簡易庭裁定
111年度鳳秩字第27號
移送機關    高雄市政府警察局林園分局
被移送人    李祥瑋  


上列被移送人因違反社會秩序維護法案件，經移送機關以民國11
1年3月30日高市警林偵社字第11170386103號移送書移送審理，
本院裁定如下：
    主      文
李祥瑋攜帶經主管機關公告查禁之器械，處罰鍰新臺幣伍仟元。
扣案之電擊棒壹支沒入。
    事實及理由
一、被移送人於下列時、地，有違反社會秩序維護法之行為：
  ㈠時間：民國111年2月3日19時許。
  ㈡地點：高雄市○○區○○街000號前。
　㈢行為：被移送人、李宗翰、陳世凱、謝耀德於上開時、地因
    口角爭執而互相鬥毆。被移送人於前開互毆過程中攜帶經主
    管機關公告查禁之電擊器1支。
二、按製造、運輸、販賣、攜帶或公然陳列經主管機關公告查禁
    之器械者，處3日以下拘留或新臺幣3萬元以下罰鍰，社會秩
    序維護法第63條第1項第8款定有明文。次按警械之種類及規
    格，由行政院定之；警械非經內政部或其授權之警察機關許
    可，不得定製、售賣或持有，違者由警察機關沒入。但法律
    另有規定者，從其規定；前項許可定製、售賣或持有之警械
    種類規格、許可條件、許可之申請、審查、註銷、撤銷或廢
    止及其他應遵行事項之辦法，由內政部定之，警械使用條例
    第1條第3項、第14條亦分別定有明文。又「電氣警棍（棒）
    （電擊器）」乃行政院95年5月30日院臺治字第0950023739
    號函公布之「警察機關配備警械種類規格表」所定警械，是
    電擊器除依法令之特定人可為持有外，非經許可不得定製、
    售賣或持有，屬社會秩序維護法第63條第1項第8款所稱「經
    主管機關公告查禁之器械」甚明。復按僱（任）用警衛、保
    全人員、巡守人員或依法執行稽查公務人員之機關、機構、
    學校、公司、行號、工廠、民間守望相助組織，得檢附下列
    文件向直轄市、縣（市）政府警察局申請許可購置警棍、電
    氣警棍（棒）（電擊器）、防暴網。經依前條申請許可購置
    之警棍、電氣警棍（棒）（電擊器）或防暴網，應集中保管
    ，並列冊送直轄市、縣（市）政府警察局備查。異動時，亦
    同。電氣警棍（棒）（電擊器）、防暴網不得轉讓或借與他
    人使用，並由直轄市、縣（市）政府警察局核發警械執照。
    警械執照應每二年換領一次。持有人應隨身攜帶，並不得轉
    讓或借與他人使用，如有毀損、遺失或滅失，應即向直轄市
    、縣（市）政府警察局申請補發。警械許可定製售賣持有管
    理辦法第7條第1項前段、第8條定有明文。準此，除電擊棒
    持有人任職之機構申請許可購置核准，並領有警械執照外，
    不得製造、運輸、販賣、攜帶或公然陳列。
三、經查，被移送人於上開時、地持電擊棒與李宗翰、陳世凱、
    謝耀德互相鬥毆等情，業據被移送人於警詢時坦承不諱（本
    院卷第15至18頁），因警方據報到場，並扣得上開電擊器乙
    節，有李旻臻、李宗翰、陳世凱、謝耀德之調查筆錄，及扣
    案之電擊棒照片在卷可憑（本院卷第19至33、81至83頁）。
    又扣案之電擊棒1支，依前開「警察機關配備警械種類規格
    表」所定警械規格觀之，應屬經主管機關公告查禁之器械，
    自堪認定。被移送人於警詢時供稱：從事餐飲業等語（本院
    卷第15頁)，是被移送人既無因任職於僱（任）用警衛、保
    全人員、巡守人員或依法執行稽查公務人員之機關、機構、
    學校、公司、行號、工廠、民間守望相助組織，而領有警械
    執照，自不得攜帶扣案之電擊器。從而，足認被移送人有與
　　李宗翰、陳世凱、謝耀德互相鬥毆及攜帶經主管機關公告查
    禁之器械，是被移送人上開違序之事實，應堪認定。
四、核被移送人所為，係以一行為違反社會秩序維護法第87條第
    2款及同法第63條第1項第8款之規定，應從一重之同法第63
    條第1項第8款規定論處。爰審酌被移送人之行為有危及公共
    秩序，影響社會安寧之虞，所為實值非難，兼衡其違序後之
    態度，行為之手段、智識程度等一切情狀，量處如主文所示
    之處罰，以示懲儆。扣案之電擊棒1支，係屬查禁物，依社
    會秩序維護法第22條第2項後段規定，不論是否屬被移送人
    所有，依社會秩序維護法第22條第1項第2款、第2項後段之
    規定，沒入之。　　
五、依社會秩序維護法第45條第1項、第63條第1項第8款、第87
    條第2款、第24條第2項前段、第22條第1項第2款、第2項後
    段，裁定如主文。
中　　華　　民　　國　　111 　年　　6 　　月　　14　　日
                  鳳山簡易庭  法  官    藍雅筠
以上正本係照原本作成。　　　　　　　　　
如不服本裁定，得於裁定書送達之翌日起5日內，以書狀敘述理
由，向本庭提起抗告。
中　　華　　民　　國　　111 　年　　6 　　月　　14　　日
                              書記官    蔡毓琦